臺灣桃園地方法院刑事判決
111年度審交易字第349號
公  訴  人  臺灣桃園地方檢察署檢察官
被      告  林裕彬


上列被告因公共危險案件，經檢察官提起公訴（111年度偵字第1
7746號），被告於準備程序就被訴事實為有罪之陳述，經告以簡
式審判程序之旨，並聽取當事人之意見後，本院裁定進行簡式審
判程序，並判決如下：
    主  文
林裕彬犯不能安全駕駛動力交通工具罪，處有期徒刑陸月，併科
罰金新臺幣參萬元，有期徒刑如易科罰金、罰金如易服勞役均
以新臺幣壹仟元折算壹日。　　
    事實及理由
一、本件犯罪事實及證據，除犯罪事實欄一第1至3行關於前案記
    錄之記載更正為「林裕彬前因公共危險案件，經臺灣桃園地
    方法院以109年度桃交簡字第4535號判決判處有期徒刑6月，
    又因公共危險案件，經同法院以109年桃交簡字第4453號判
    決判處有期徒刑6月併科罰金新臺幣7萬元確定，嗣經同法院
    以110 年度聲字第1683號裁定就有期徒刑部分定應執行刑9 
    月確定，並於民國110 年9 月13日易科罰金執行完畢」；證
    據部分補充「被告林裕彬於本院準備程序及審理時之自白」
    外，餘均引用如附件所示檢察官起訴書所載。
二、論罪科刑
  ㈠核被告林裕彬所為，係犯刑法第185 條之3 第1 項第1款之不
    能安全駕駛動力交通工具罪。
　㈡被告有上開因公共危險案件經法院論罪科，並於民國110年9
    月13日易科罰金執行完畢之紀錄，業經檢察官提出被告之刑
    案資料查註記錄表在案，且為被告所坦承(見本院卷第34頁)
    ，可認被告係於前案執行完畢5年內，故意再犯本案有期徒
    刑以上之罪，已合於刑法第47條第1 項所規定累犯之要件；
    檢察官並主張被告所犯均為同質性之犯罪，請本院依累犯之
    規定加重其刑。審酌被告前案所犯公共危險罪之保護法益與
    罪質類型與本案所為相同，足見被告未因前案之執行完畢而
    有所警惕，且被告自109年以來，已有3次（不含本次）酒後
    駕車經法院判刑之紀錄，堪認被告主觀上有犯本罪之特別惡
    性或對刑罰之反應力薄弱等教化上之特殊原因，而有透過累
    犯加重之制度以達特別預防之目的，參照司法院大法官會議
    釋字第775 號解釋意旨，依本案犯罪情節，並無應量處法定
    最低刑度之情形，即使依累犯規定加重其法定最低本刑，亦
    不致使行為人所承受之刑罰超過其所應負擔之罪責，是加重
    最低法定本刑規定，與罪刑相當原則尚無不符，爰依刑法第
    47條第1 項規定加重其刑。
　㈢爰以行為人之責任為基礎，審酌被告前已有酒後駕車經法院
    判刑之記錄（然前開構成累犯之前案紀錄部分，則不予重覆
    評價），足見被告明知酒精成分對人之意識控制能力具有不
    良影響，飲酒後會導致對週遭事物之辨識及反應能力較平常
    狀況薄弱，因而酒後駕車在道路上行駛，對往來之公眾及駕
    駛人自身皆具有高度危險性，詎其仍心存僥倖猶無照駕駛自
    用小客車上路，置往來用路者生命、身體及財產安全於危殆
    ，所為應予非難。惟念被告坦承犯行，態度尚可，兼衡其於
    警詢及本院審理中自述之犯罪動機、目的、工作、家庭生活
    狀況，以及其所駕駛動力交通工具種類以及查獲時吐氣酒精
    濃度為每公升0.28毫克之違反義務程度等一切情況，量處如
    主文所示之刑，並諭知有期徒刑如易科罰金、罰金如易服勞
    役之折算標準。
據上論斷，應依刑事訴訟法第273條之1第1項、第299條第1項前
段、第310條之2、第454條第2項，判決如主文。
本案經檢察官楊挺宏提起公訴，檢察官謝咏儒到庭執行職務。
中    華    民    國   111    年    12    月    13    日
                  刑事審查庭  法  官  李敬之
以上正本證明與原本無異。　　　　　　　　　  
如不服本判決應於收受判決後20日內向本院提出上訴書狀，並應
敘述具體理由。其未敘述上訴理由者，應於上訴期間屆滿後20日
內向本院補提理由書(均須按他造當事人之人數附繕本)「切勿逕
送上級法院」。 
　　　　　　　　　　         書記官  陳俐蓉
中　　華　　民　　國　　111 　年　　12　　月　　14　　日
中華民國刑法第185條之3
駕駛動力交通工具而有下列情形之一者，處3年以下有期徒刑，
得併科30萬元以下罰金：
一、吐氣所含酒精濃度達每公升零點二五毫克或血液中酒精濃度
    達百分之零點零五以上。
二、有前款以外之其他情事足認服用酒類或其他相類之物，致不
    能安全駕駛。
三、服用毒品、麻醉藥品或其他相類之物，致不能安全駕駛。
因而致人於死者，處3年以上10年以下有期徒刑，得併科2百萬元
以下罰金；致重傷者，處1年以上7年以下有期徒刑，得併科1百
萬元以下罰金。
曾犯本條或陸海空軍刑法第54條之罪，經有罪判決確定或經緩起
訴處分確定，於十年內再犯第1項之罪因而致人於死者，處無期
徒刑或5年以上有期徒刑，得併科3百萬元以下罰金；致重傷者，
處3年以上10年以下有期徒刑，得併科2百萬元以下罰金。
附件：
臺灣桃園地方檢察署檢察官起訴書
                                    111年度偵字第17746號
　　被　　　告　林裕彬　男　43歲（民國00年00月00日生）
　　　　　　　　　　　　住○○市○○區○○街0號3樓
　　　　　　　　　　　　國民身分證統一編號：Z000000000號
上列被告因公共危險案件，已經偵查終結，認應提起公訴，茲將
犯罪事實及證據並所犯法條分敘如下：
　　　　犯罪事實
一、林裕彬前有6次酒後駕車之公共危險前科，最後1次係經臺灣
    桃園地方法院以109年度桃交簡字第4535號判決判處有期徒
    刑6月確定，於民國110年4月14日徒刑易科罰金執行完畢。
    詎其猶不知悔改，自111年3月7日凌晨2時許起至同日凌晨3
    時許，在桃園市○○區○○街0號3樓住處飲用酒類，明知飲酒後
    已達不得駕駛動力交通工具之程度，仍基於酒後駕駛動力交
    通工具之犯意，於同日上午6時許，自該處駕駛車牌號碼00-
    0000號自用小客車上路，欲前往桃園市龜山區某公司上班，
    嗣於同日上午6時30分許，林裕彬駕車行經桃園市○○區○○街0
    00號前時為警臨檢攔查，於同日上午6時36分許，測得吐氣
    所含酒精濃度達每公升0.28毫克。
二、案經桃園市政府警察局龜山分局報告偵辦。
　　　　證據並所犯法條
一、上揭犯罪事實，業據被告林裕彬於警詢時及偵查中坦承不諱
    ，復有酒精測定紀錄表及桃園市政府警察局舉發違反道路交
    通管理事件通知單各1份在卷可稽，被告犯嫌堪以認定。
二、核被告所為，係犯刑法第185條之3第1項第1款之公共危險罪
    嫌。又被告前有如犯罪事實欄所載之論罪科刑及執行情形，
    有本署刑案資料查註紀錄表1份附卷可憑，其於徒刑執行完
    畢5年內，故意再犯本件有期徒刑以上之罪，為累犯，請參
    照司法院大法官解釋釋字第775號解釋意旨，審酌依刑法第4
    7條第1項規定，加重其刑。
三、依刑事訴訟法第251條第1項提起公訴。
　  此　  致
臺灣桃園地方法院
中　　華　　民　　國　 111　　年　　5 　　月　　31　　日
                              檢  察  官      楊挺宏 
本件正本證明與原本無異
中　　華　　民　　國　 111　　年　　6 　　月　　8 　　日
                              書  記  官      吳鎮德